臺灣士林地方法院民事裁定
111年度小上字第120號
上  訴  人  張天福
被上訴人    李俊瑾
上列當事人間侵權行為損害賠償事件，上訴人對於民國111 年8 
 月1 日本院內湖簡易庭111 年度湖小字第827 號第一審判決提
起上訴，判決如下：
    主  文
上訴駁回。
第二審訴訟費用新臺幣壹仟伍佰元由上訴人負擔。
    事實及理由
一、上訴意旨略以：未住於戶籍地，未收到開庭通知，致未能提
    出答辯；雙方均有肇責，應各自承擔；故請求廢棄原判決。
二、對於小額程序第一審判決之上訴，非以其違背法令為理由，
    不得為之；上訴狀內應記載上訴理由，表明原判決所違背之
    法令及其具體內容，或依訴訟資料可認為原判決有違背法令
    之具體事實；民事訴訟法第436 條之24第2 項、第436 條之
    25定有明文。所謂判決違背法令，依同法第468 條規定，指
    判決不適用法規或適用不當，故其上訴狀內應有不適用法規
    或適用法規不當之具體指摘，並揭示該法規之條項或其內容
    ，若係成文法以外之法則，應揭示該法則之旨趣；否則，上
    訴為不合法。
三、查本件原審之調解、辯論及判決，均係對上訴人之戶籍址為
    送達，而上訴人確實住於該址，並親自收受判決，有戶籍資
    料查詢結果及各該送達證書可稽，上訴人於原審未到庭，亦
    未提出書狀，原審自無從知悉其究竟有何爭執或抗辯，但既
    已衡量其追求實體利益與程序利益，並經調查被上訴人所提
    出之車損及修復單據明細，暨事故當時警方所為調查之相關
    事證後，始為判決，已兼顧兩造權益之保護，更與小額訴訟
    程序追求達成迅速而經濟之裁判，及追求符合當事人信賴之
    真實之程序目的相符。且為貫徹小額程序之簡速性，避免因
    上訴人提出新事實及證據而延滯訴訟，小額事件之第二審法
    院，原則上應按第一審之訴訟資料，審核其訴訟程序及判決
    內容有無違背法令，民事訴訟法第436 條之28及其立法理由
    ，對此規定及說明甚詳。上訴人提出新攻擊方法，抗辯雙方
    均有肇責，作為上訴理由，且未具體指摘原判決究竟有何不
    適用法規或適用不當之處，依上說明，自屬不合法，應駁回
    其上訴。
四、小額訴訟之上訴程序，法院為訴訟費用之裁判時，應確定其
    費用額，民事訴訟法第436 條之19第1 項、第436 條之32第
    1 項規定甚明。本件上訴為不合法，第二審裁判費用自應由
    上訴人負擔，故上訴人所支出之第二審裁判費用1,500 元，
    應併命其負擔。
據上論結，本件上訴為不合法，依民事訴訟法第436 條之32第1 
項、第2 項、第436 條之19第1 項、第444 條第1 項前段、第95
條、第78條，裁定如主文。
中　　華　　民　　國　　111 　年　　12　　月　　14　　日
              
　　　　　　  民事第二庭  審判長法　官  陳章榮
              
　　　　　　　　　　　　　　　　法　官  邱光吾
                                
　　　　　　　　　　　　　　　　法　官  王伯文
　　　　　　　　　　　　　　　　
正本係照原本作成。
本裁定不得再抗告。
中　　華　　民　　國　　111 　年　　12　　月　　14　　日
                                書記官  蘇婷